# 基本每股收益剔除了少数股东损益，那是否也剔除少数股东持股量？

提问人：mamsds 时间：2019-10-23 11:21:02
各位大佬好，
小白遇到一个 CPA 考试的问题如下：
下列关于基本每股收益的计算，正确的有（　　）。
A. 以合并财务报表为基础计算的每股收益，分子应当是归属于母公司普通股股东的当期合并净利润，即扣减少数股东损益后的余额
B. 计算基本每股收益时，分母为当期发行在外的普通股股数
C. 计算基本每股收益时，分母为当期发行在外普通股的算术加权平均数D. 企业回购库存股的，应当以实际注销之日起计算加权平均数
答案是 AC，我的疑问是关于 A选项。
按照 A 选项的说法，分子是剔除了少数股东损益的，但是分母却没有剔除少数股东的持股量。这样一来，基本每股收益不是被低估了吗？
谢谢！

回答人：chenyiwei
少数股东的定义就是在子公司中持有非控股权益的股东，从该条定义就可以推断出：少数股东是不可能持有本公司（母公司）的股份的，因此不存在扣减 “少数股东持股” 的问题。
如果有部分少数股东，同时也持有母公司的部分股份，则就这部分在母公司的持股而言，虽然是同一人持有，但并不是以少数股东的身份持有这部分母公司股份，因此就这部分母公司股份而言不被视为少数股东。

提问人：mamsds 时间：2019-12-13 08:05:12
陈老师好，那就这个问题我举一个具体的例子。例如乙公司的已发行股份为10 000股，其中少数股东持有 1 000股，大股东甲持有 9 000。本会计年度内乙公司的盈利是 10 000，那对于甲来说，乙公司的基本每股收益是:
A: 10 000 / 10 000 = 1 元/股
B: 10 000 / 9 000 = 1.11 元/股
C: 9 000 / 10 000 = 0.9 元/股
三个选项中的哪一个呢？
按照这个定义的字面意思，我感觉应该是 C（剔除了少数股东损益，但没有剔除少数股东的持股量）？
谢谢！

回答人：chenyiwei
是。计算乙公司自身的每股收益应采用该方法。